【裁判字號】    95,易,3556
【裁判日期】    951211
【裁判案由】    詐欺
【裁判全文】
臺灣臺中地方法院刑事判決              95年度易字第3556號
公  訴  人  台灣台中地方法院檢察署檢察官
被      告
上列被告因詐欺案件，經檢察官提起公訴（九十五年度偵字第二
二０四二號），本院合議庭裁定由受命法官獨任進行簡式審判程
序，判決如下：
    主    文
乙○○幫助意圖為自己不法之所有，以詐術使人將本人之物交付
，處有期徒刑貳月，如易科罰金，以新台幣壹仟元折算壹日；又
共同意圖為自己不法之所有，以詐術使人將本人之物交付，處有
期徒刑伍月，如易科罰金，以新台幣壹仟元折算壹日；應執行有
期徒刑陸月，如易科罰金，以新台幣壹仟元折算壹日。
    犯罪事實
一、乙○○預見綽號「大胖」之不詳姓名成年人收購他人金融機
    構之帳戶，可能利用購得帳戶作為詐欺取財使用，且其發生
    並不違背其本意，竟因缺錢花用，基於幫助「大胖」詐欺取
    財之不確定故意，於民國九十五年九月二十日十三時五十分
    許，在台中市○○路白雪大舞廳前，將其所有國泰世華商業
    銀行篤行分行第000000000000000號帳戶之存摺、金融卡（
    含密碼），以新台幣（下同）二千元之代價，出售予「大胖
    」（同時亦將其所有台中商業銀行第0000000000號帳戶之存
    摺、金融卡，以二千元之代價出售予「大胖」，該帳戶尚無
    供詐欺取財使用）。「大胖」及其同夥取得乙○○所有上開
    國泰世華商業銀行篤行分行帳戶之存摺、金融卡（含密碼）
    後，即意圖為自己不法所有，先於九十五年九月二十六日上
    午九時許，以香港彩券公司名義，打電話向甲○○詐稱其中
    彩金八十九萬元，並以該彩金操作股票獲利四千多萬元，但
    須支付手續費始可領款，使甲○○信以為真，陸續匯款至指
    定之帳戶，其中一筆三十八萬零一百十六元，於九十五年九
    月二十八日匯入乙○○所有上開國泰世華商業銀行篤行分行
    帳戶（另分別於九十五年九月二十六日、二十八日，匯款六
    萬元、五萬三千四百元至鄭政宗所有國泰世華商業銀行篤行
    分行第000000000000000號帳戶；九十五年九月二十七日匯
    款二十萬元零四千元至林凱翔所有國泰世華商業銀行篤行分
    行第000000000000000號帳戶，鄭政宗、林凱翔部分另由檢
    察官簽分偵辦）；又於九十五年九月二十七日十一時許，打
    電話向丙○○詐稱其抽中香港百連電子公司舉辦之抽獎活動
    ，獎金九十萬元，要求丙○○支付六十萬元之手續費及稅金
    ，亦使丙○○信以為真，於九十五年九月二十七日匯款六十
    萬元，至乙○○所有上開國泰世華商業銀行篤行分行帳戶。
    又乙○○已知向其收購帳戶之「大胖」，係以抽中獎金為藉
    口詐騙財物，復另行起意，與「大胖」基於意圖為自己不法
    所有之犯意聯絡，於九十五年九月二十三日，以二星期一萬
    五千元之代價，受僱於「大胖」，擔任俗稱「車手」之工作
    ，並於九十五年九月二十七日，與大胖所指定亦有犯意聯絡
    綽號「阿賓」之不詳姓名成年男子，同至國泰世華商業銀行
    篤行分行，由「阿賓」持乙○○所有上開國泰世華商業銀行
    篤行分行帳戶之金融卡，轉帳二十八萬元、九千元、二十三
    萬元至不詳帳戶，另提領現金九萬元（提領三次，每次三萬
    元）。旋又至台灣銀行水湳分行，將「阿賓」轉交之現金六
    十萬元，以自己名義辦理匯款，分別匯入胡志昌所有華僑銀
    行帳戶及其他四個不詳帳戶。嗣因乙○○所有上開國泰世華
    銀行篤行分行帳戶遭列警示帳戶，「大胖」於九十五年九月
    二十九日十三時三十分許，在台中市○○路白雪大舞廳前，
    將金融卡交予乙○○，指示乙○○處理，乙○○於該日十三
    時五十分許，持金融卡至台中市○○路一九０號國泰世華商
    業銀行篤行分行測試提款時，為警當場查獲，並扣得金融卡
    一張。
二、案經台中市警察局第二分局報請台灣台中地方法院檢察署檢
    察官偵查起訴。
    理    由
一、本件被告乙○○所犯係死刑、無期徒刑、最輕本刑為三年以
    上有期徒刑以外之罪，其於準備程序中就被訴事實為有罪之
    陳述，經告知簡式審判程序之旨，並聽取公訴人及被告之意
    見後，本院合議庭認為適宜而裁定由受命法官獨任進行簡式
    審判程序，先予說明。
二、上揭犯罪事實，業據被告乙○○坦承不諱，並經被害人甲○○、丙○○於警訊時供述無訛，復有被告所有上開國泰世華
    商業銀行篤行分行帳戶之金融卡一張扣案，及該帳戶之開戶
    資料、交易明細表，暨被害人甲○○提出之彰化銀行匯款回
    條聯影本、被害人丙○○提出之苑裡鎮農會匯款委託書影本
    、被告以自己名義匯款至胡志昌所有華僑銀行帳戶之聯行往
    來匯出入軋帳查詢單影本附卷可稽。被告預知綽號「大胖」
    之不詳姓名成年人收購他人金融機構帳戶，可能利用購得帳
    戶作為詐欺取財使用，仍以二千元之代價，將其所有上開國
    泰世華商業銀行篤行分行帳戶之存摺、金融卡（含密碼），
    出售予「大胖」，嗣「大胖」及其同夥果據以作為詐欺取財
    使用，被告自有幫助「大胖」及其同夥詐欺取財之不確定故
    意。又被告已知向其收購帳戶之「大胖」，係以抽中獎金為
    藉口詐騙財物，仍以二星期一萬五千元之代價，受僱於「大
    胖」，擔任俗稱「車手」之工作，並協同「大胖」指定之「
    阿賓」辦理轉帳、領款、匯款事宜，亦與「大胖」、「阿賓
    」間存有詐欺取財之合意，本件事證明確，被告犯行已堪認
    定。
三、核被告所為，係犯刑法第三十條第一項、第三百三十九條第
    一項之幫助詐欺取財罪及同法第三百三十九條第一項之詐欺
    取財罪。被告所犯詐欺取財罪部分，與綽號「大胖」、「阿
    賓」之不詳姓名成年男子間，有犯意聯絡及行為分擔，為共
    同正犯。另其幫助詐欺取財部分，應依刑法第三十條第二項
    規定，按正犯之刑減輕之。而所犯上開二罪間，犯意各別，
    應予分論併科。爰審酌被告並無任何前科紀錄（見卷附台灣
    高等法院被告前案紀錄表），因缺錢花用，先將其所有上開
    國泰世華商業銀行篤行分行帳戶之存摺、金融卡（含密碼）
    ，出售予「大胖」，又受僱「大胖」擔任俗稱「車手」之工
    作，危害社會治安，事後坦承上情，態度尚佳，且獲利非多
    ，及其犯罪動機、目的、手段、所生損害等一切情狀，處以
    如主文所示之刑，並定其應執行刑，及諭知易科罰金之折算
    標準。
據上論斷，應依刑事訴訟法第二百七十三條之一第一項、第二百
九十九條第一項前段，刑法第二十八條、第三百三十九條第一項
、第三十條第一項前段、第二項、第四十一條第一項前段，刑法
施行法第一條之一，判決如主文。
本案經檢察官丁○○到庭執行職務。
中    華    民    國    95    年    12    月    11    日
                  刑事第八庭    法  官  鍾堯航
上正本證明與原本無異。
如不服本判決，應於送達後十日內向本院提出上訴狀（須附繕本
），上訴於台灣高等法院台中分院。
                                書記官  吳淑願
中    華    民    國    95    年    12    月    11    日
附錄本案論罪科刑法條全文
刑法第三百三十九第一項：
意圖為自己或第三人不法之所有，以詐術使人將本人或第三人之
物交付者，處五年以下有期徒刑、拘役或科或併科一千元以下罰
金。


司法院資訊處製作；財團法人民間司法改革基金會備份。
